【裁判字號】    92,訴,1108
【裁判日期】    920613
【裁判案由】    毒品危害防制條例
【裁判全文】
臺灣臺中地方法院刑事判決                        九十二年度訴字第一一○八號
    公  訴  人  臺灣臺中地方法院檢察署檢察官
    被      告  甲○○
右列被告因毒品危害防制條例案件，經檢察官提起公訴（九十二年度毒偵字第八四二
號），本院判決如左：
    主  文
甲○○連續施用第一級毒品，累犯，處有期徒刑捌月。扣案之注射針筒支、海洛因
空袋貳個及藥鏟壹支，均沒收。
    事  實
一、甲○○曾因違反毒品危害防制條例案件，經本院以八十九年度中簡字第六八○號
    判決判處有期徒刑三月確定，於民國九十一年五月一日執行完畢。甲○○另因二
    次施用毒品案件，各經觀察、勒戒後，均認無繼續施用毒品之傾向，先後由臺灣
    臺中地方法院檢察署檢察官於八十八年九月七日及八十九年一月二十一日，分別
    以八十八年度毒偵字第四七二號及八十九年度毒偵字第二六○號處分書為不起訴
    處分確定。復因施用第二級毒品安非他命案件，經本院以八十九年度毒聲字第一
    八三○號裁定令入戒治處所施以強制戒治，後由本院以八十九年度毒聲字第四七
    六三號裁定停止戒治，所餘戒治期間付保護管束，惟因違反保護管束情節重大，
    經本院以九十年度毒聲字第五七二號裁定撤銷停止戒治令入戒治處所施以強制戒
    治，於九十一年二月一日戒治期滿；又甲○○施用第二級毒品刑事部分，經臺灣
    臺中地方法院檢察署檢察官以八十九年度毒偵字第二一四一號起訴書聲請簡易判
    決處刑，於八十九年四月二十八日，由本院以八十九年度中簡字第六八○號判決
    ，判處有期徒刑三月確定。詎甲○○又於前開戒治期滿後，另起施用第一級毒品
    海洛因之概括犯意，自九十一年七月間某日起，至九十二年三月十二日晚間七時
    許止，在臺中縣大平市○○街二八八號及臺中市○○路二十號四樓等處，以針筒
    注射之方式，連續施用第一級毒品海洛因多次（公訴人起訴書誤載為第二級毒品
    安非他命，惟經公訴人於本案言詞辯論時當庭更正為第一級毒品海洛因），平均
    一天施用一次。嗣於九十二年三月十二日晚間九時許，為警於上址查獲，並扣得
    其所有供施用第一級毒品海洛因所用之注射針筒三支、海洛因空袋二個及藥鏟一
    支等物。
二、案經臺中縣警察局霧峰分局報請臺灣臺中地方法院檢察署檢察官偵查起訴。
    理  由
一、訊據被告甲○○對於右揭時、地連續施用第一級毒品海洛因之犯罪事實，於警詢
    、偵查中及本院審理時均坦承不諱，且經警採集被告尿液送驗結果，呈嗎啡陽性
    反應，有臺中縣衛生局九十二年三月二十七日九二衛檢字第○一四四五二號函附
    之檢驗尿水報告書在卷可憑，並有注射針筒三支、海洛因空袋二個及藥鏟一支扣
    案可佐，足見被告自白與事實相符。此外，並有臺灣高等法院被告全國前案紀錄
    表、臺灣臺中地方法院檢察署刑案資料查註紀錄表在卷可查，被告三犯毒品危害
    防制條例第十條之罪，事證明確，犯行洵堪認定，應依法論科。
二、按施用毒品，經二次觀察、勒戒，均因無繼續施用毒品之傾向，分別為不起訴處
    分後，三犯毒品危害防制條例第十條之罪者，除應由法院裁定入戒治處所施以強
    制戒治外，並應進入審理程序審判，毒品危害防制條例第二十條第三項定有明文
    。查被告甲○○因二次施用毒品案件，各經觀察、勒戒後，均認無繼續施用毒品
    之傾向，先後由臺灣臺中地方法院檢察署檢察官於八十八年九月七日及八十九年
    一月二十一日，分別以八十八年度毒偵字第四七二號及八十九年度毒偵字第二六
    ○號處分書為不起訴處分確定；復因施用第二級毒品安非他命案件，經本院以八
    十九年度毒聲字第一八三○號裁定令入戒治處所施以強制戒治，後由本院以八十
    九年度毒聲字第四七六三號裁定停止戒治，所餘戒治期間付保護管束，惟因違反
    保護管束情節重大，經本院以九十年度毒聲字第五七二號裁定撤銷停止戒治令入
    戒治處所施以強制戒治，於九十一年二月一日戒治期滿，其施用第二級毒品刑事
    部分，經臺灣臺中地方法院檢察署檢察官以八十九年度毒偵字第二一四一號起訴
    書聲請簡易判決處刑，於八十九年四月二十八日，由本院以八十九年度中簡字第
    六八○號判決，判處有期徒刑三月確定，有臺灣高等法院被告全國前案紀錄表、
    臺灣臺中地方法院檢察署刑案資料查註紀錄表在卷可查，其經二次觀察、勒戒，
    均因無繼續施用毒品之傾向，分別為不起訴處分後，三犯毒品危害防制條例第十
    條之罪，已如前述，揆諸上揭條文意旨，應進入審理程序審判。故核被告所為，
    係犯毒品危害防制條例第十條第一項施用第一級毒品罪。其持有毒品之低度行為
    ，已為施用之高度行為所吸收，不另論罪。被告先後多次施用第一級毒品犯行，
    時間緊接，犯罪構成要件相同，顯係出於概括之犯意為之，為連續犯，依刑法第
    五十六條規定，以一罪論並加重其刑。公訴人雖僅就被告於九十二年三月十二日
    回溯四至五日內之某時，施用第一級毒品海洛因為起訴，惟被告其餘行為與已起
    訴部分有連續犯之裁判上一罪關係，本院自得一併審理，附此敘明。被告曾因違
    反毒品危害防制條例案件，經本院以八十九年度中簡字第六八○號判決判處有期
    徒刑三月確定，於九十一年五月一日執行完畢，有臺灣高等法院被告全國前案紀
    錄表及臺灣臺中地方法院檢察署刑案資料查註紀錄表在卷可憑，其受有期徒刑執
    行完畢五年內再犯本件有期徒刑以上之罪，為累犯，應依法遞加重其刑。爰審酌
    被告一再施用毒品，其經二次觀察、勒戒，一次強制戒治後，仍不知戒惕，又再
    次連續施用第一級毒品，戕害自身健康，暨其智識、素行、犯罪之目的、動機、
    手段及犯後坦承一切態度良好等一切情狀，量處如主文所示之刑，以資懲儆。而
    扣案之注射針筒三支、海洛因空袋二個及藥鏟一支，為被告所有且供施用第一級
    毒品海洛因所用，業據被告供承在卷，然無法證明係專供施用毒品之用，是僅為
    供犯罪所用之物，爰依刑法第三十八條第一項第二款併予宣告沒收。
據上論斷，應依刑事訴訟法第二百九十九條第一項前段，毒品危害防制條例第十條第
一項、第二十條第三項前段，刑法第十一條前段、第五十六條、第四十七條、第三十
八條第一項第二款，判決如主文。
本案經檢察官黃江穎到庭執行職務
中      華      民      國      九十二    年      六    月      十三    日
                                臺灣臺中地方法院刑事第三庭
                                    審判長法  官  劉  錫  賢
                                          法  官  林  三  元
                                          法  官  黃  裕  仁
右正本證明與原本無異。
如不服本判決，應於送達後十日內向本院提出上訴狀（須附繕本），上訴於臺灣高等
法院臺中分院。
                                          書記官
中      華      民      國      九十二    年      六    月      十六    日
附錄本案論罪科刑法條
毒品危害防制條例第十條第一項
施用第一級毒品者，處六月以上五年以下有期徒刑。


司法院資訊處製作；財團法人民間司法改革基金會備份。
